臺灣屏東地方法院刑事判決　　　　　　　100年度訴字第338號
公　訴　人　臺灣屏東地方法院檢察署檢察官
被　　　告　呂菊玳
選任辯護人　周慶順律師
上列被告因違反毒品危害防制條例案件，經檢察官提起公訴（99
年度偵字第5179號），本院判決如下：
    主  文
呂菊玳共同販賣第三級毒品，處有期徒刑壹年肆月，扣案之行動
電話壹具（含0000000000行動電話門號卡壹張）沒收之，未扣案
之販賣第三級毒品所得新臺幣壹仟捌佰元與陳宗銘連帶沒收，如
全部或一部不能沒收時，連帶以其財產抵償之；又共同販賣第三
級毒品，處有期徒刑壹年陸月，扣案之行動電話壹具（含000000
0000行動電話門號卡壹張）沒收之，未扣案之販賣第三級毒品所
得新臺幣參仟伍佰元與陳宗銘連帶沒收，如全部或一部不能沒收
時，連帶以其財產抵償之；又共同販賣第三級毒品，處有期徒刑
壹年捌月，扣案之行動電話壹具（含0000000000行動電話門號卡
壹張）沒收之，未扣案之販賣第三級毒品所得新臺幣伍仟元與陳
宗銘連帶沒收，如全部或一部不能沒收時，連帶以其財產抵償之
。應執行有期徒刑貳年，緩刑伍年，並向公庫支付新臺幣伍萬元
，扣案之行動電話壹具（含0000000000行動電話門號卡壹張）沒
收之，未扣案之販賣第三級毒品所得新臺幣壹萬零參佰元與陳宗
銘連帶沒收，如全部或一部不能沒收時，連帶以其財產抵償之。
    事  實
一、呂菊玳明知愷他命（Katemine，俗稱K 他命）為毒品危害防
    制條例第2 條第2 項第3 款所規定之第三級毒品，依法不得
    販賣，竟意圖營利，與陳宗銘（另案偵查中）共同基於販賣
    第三級毒品愷他命之犯意聯絡，以呂菊玳所有之0000000000
    號行動電話，各於下列時、地先後販賣第三級毒品愷他命予
    柳雅文：
 (一) 於99年2 月不詳時日，柳雅文以其所使用門號為000000000
    0 號行動電話撥打呂菊玳持有之上開行動電話，向呂菊玳表
    示欲購買愷他命，雙方約定時地、數量及價格後，陳宗銘旋
    於同日晚間某時許，騎乘機車載呂菊玳前往柳雅文工作之地
    點即址設屏東市○○路302 巷2 號之和鑫休閒廣場，將重量
    約5 公克之愷他命1 包交由呂菊玳交付予柳雅文，柳雅文乃
    給付價金新臺幣（下同）1500元與呂菊玳，而完成交易。
 (二) 於99年3 月初不詳時日，柳雅文以其所使用門號為00000000
    00號行動電話撥打呂菊玳持有之上開行動電話，向呂菊玳表
    示欲購買愷他命，雙方約定時地、數量及價格後，陳宗銘旋
    於同日晚間某時許，騎乘機車載呂菊玳前往柳雅文工作之地
    點即址設屏東市○○路302 巷2 號之和鑫休閒廣場，將重量
    約10公克之愷他命1 包交由呂菊玳交付予柳雅文，柳雅文乃
    給付價金3500元與呂菊玳，而完成交易。
 (三) 於99年3 月中旬不詳時日，柳雅文以其所使用門號為000000
    0000號行動電話撥打呂菊玳持有之上開行動電話，向呂菊玳
    表示欲購買愷他命，雙方約定時地、數量及價格後，陳宗銘
    旋於同日晚間某時許，騎乘機車載呂菊玳前往柳雅文工作之
    地點即址設屏東市○○路302 巷2 號之和鑫休閒廣場，將重
    量約7 公克之愷他命1 包交由呂菊玳交付予柳雅文，柳雅文
    乃給付價金5000元與呂菊玳，而完成交易。
二、嗣經警依本院核發之通訊監察書對另案被告汪天慈所持用之
    上開行動電話門號實施通訊監察，得悉柳雅文購毒品，並由
    柳雅文供出上游，並扣得呂菊玳所持用之上開行動電話，而
    查悉上情。
三、案經屏東縣政府警察局移送臺灣屏東地方法院檢察署檢察官
    偵查起訴。
    理  由
一、證據能力部分：
 (一) 被告呂菊玳於警詢、偵查及審理時之自白，並非出於強暴、
    脅迫、利誘、詐欺、疲勞訊問、違法羈押或其他不正之方法
    所得，具有任意性，且核與事實相符，依刑事訴訟法第156
    條第1 項規定自有證據能力。
 (二) 被告以外之人於偵查中向檢察官所為陳述，依刑事訴訟法第
    159 條之1 第2 項明文規定原則上得為證據。查證人柳雅文
    於偵查中在檢察官面前之具結證述，被告及其辯護人均未抗
    辯該審判外陳述有何顯不可信之情況，亦未請求行使詰問權
    ，依上開法條規定，當有證據能力。
 (三) 扣案之行動電話1 具（含0000000000行動電話門號卡1 張）
    ，係屬物證，均非供述證據，不受傳聞法則之限制，經核亦
    無違法取得之情形，均具證據能力，合先敘明。
三、上揭犯罪事實，業據被告於本院審理時全數坦承不諱（見本
    院卷第20頁反面、第38頁），核與證人即毒品買家柳雅文結
    證稱：被告最初向伊表示其男友在販售愷他命，伊總共向被
    告購買3 次，3 次交易量與金額分別是愷他命5 公克1800
    元、愷他命10公克3500元及愷他命7 公克5000元，每次都是
    伊打被告之行動電話，和被告談妥交易內容後，被告即於晚
    上送到伊工作之地點等語相符（見偵卷第47頁），復有扣案
    之呂菊玳所有持以聯繫販賣愷他命之行動電話1 具（含
    00000000 00 行動電話門號卡1 張）足資佐證，是認被告之
    自白和事實相合，洵堪採信。次查被告知悉證人柳雅文有施
    用毒品之需求，即主動表示其男友陳宗銘有販賣愷他命，此
    自被告於偵查時供承：當初陳宗銘叫伊代為尋找購毒之對象
    等語（見偵卷第47頁），及證人柳雅文上開結證稱：認識被
    告的時候，被告就跟伊表示其男友有在販賣愷他命等語，可
    證被告與陳宗銘係將販賣毒品作為事業來經營，及參酌被告
    於偵查時供稱案發後被告即資助陳宗銘離境躲避查緝等情，
    可見其等知悉販賣毒品所欲面對之刑責重大，益證被告與陳
    宗銘在販入毒品價格及販賣毒品價格間有利潤可圖，否則為
    何干冒刑責如此重之販賣第三級毒品罪風險，是被告與陳宗
    銘俱有販賣毒品藉以營利之意圖甚明。綜合上述，被告所為
    犯行皆屬罪證明確，應依法論科。
四、查愷他命係毒品危害防制條例第2 條第2 項所稱之第三級毒
    品，非經許可，不得非法轉讓、販賣。核被告所為，均係犯
    毒品危害防制條例第4 條第3 項之販賣第三級毒品罪，至被
    告於販賣前持有第三級毒品部分，因持有第三級毒品並非刑
    罰事由，自無論罪或由販賣第三級毒品之高度行為吸收之可
    言，併予敘明。被告與陳宗銘就上開販賣第三級毒品犯罪之
    實施，有犯意聯絡及行為分擔，均為共同正犯。被告所為上
    開三次犯行，犯意各別，行為互殊，應予分論併罰。又被告
    於偵審程序均自白犯罪（見偵卷第35、42、56頁、本院卷第
    19頁背面），應依毒品危害防制條例第17條第2 項減輕刑度
    。末按同為販賣毒品者，其原因動機不一，犯罪情節未必盡
    同，或有大盤毒梟，亦有中小盤之分，甚有僅止於吸毒友儕
    間互通有無之有償轉讓，故販賣毒品之罪，法定刑嚴峻，自
    非不可考量各種販賣態樣所造成危害社會之相異程度，依個
    案衡諸防衛社會目的與被告之客觀犯行、主觀惡性等情狀，
    而適用刑法第59條酌量減輕刑度，使裁判之量刑能斟酌至當
    、符合比例（最高法院95年度台上字第788 號判決所示意旨
    可參），參酌被告販賣與人零星毒品營利，應認此之販毒規
    模尚微，該犯罪情節非大盤毒梟者可資等同併論，查被告販
    賣之第三級毒品來源為陳宗銘所提供，此自被告上開坦承係
    陳宗銘要求其代為尋找購毒對象等語之供詞，及證人柳雅文
    在偵查中證稱知悉第三級毒品出貨來源是被告之男友陳宗銘
    等語（見偵卷第47頁）自明，是依前開說明，衡以販賣第三
    級毒品罪之法定最低本刑係有期徒刑5 年，縱依毒品危害防
    制條例第17條第2 項減刑後，猶嫌情輕法重，其犯罪之情狀
    堪可憫恕，爰依刑法第59條減輕刑度。本件被告同有兩種以
    上刑度減輕事由，應依法遞減之。爰審酌被告於本案前並無
    犯罪科刑之前案紀錄，有其臺灣高等法院被告前案紀錄表（
    見本院卷第5 頁）在卷可查，素行尚佳，然被告值求學階段
    ，不思勤奮向學，竟為謀其與陳宗銘之私利，無視於政府制
    定毒品危害防制條例之立法美意，及毒品對於自身健康之戕
    害及國家對於杜絕毒品犯罪之禁令，販賣第三級毒品愷他命
    ，並造成毒品之流通及助長泛濫，而購買毒品者，甚多因施
    用毒品之結果，減低工作能力，且一般均無正當工作收入，
    若非尋求親友經濟奧援，常會藉竊盜、搶奪等行為或再將購
    入之毒品重新販出牟利，以資作購買毒品費用，是被告惡性
    不可謂不重，惟其犯後坦認犯行，且被查獲之販賣次數甚少
    ，對象亦僅1 人等一切情狀，各量處如主文所示之刑，及定
    其應執行刑。
五、末查被告素無犯罪判刑前科，已如前述，因年輕識淺而一時
    失慮，致罹刑章，事後已能坦承犯行，其歷經本件刑事偵審
    程序，應得有警惕，而深知所為過錯、信無再犯之虞，暨公
    訴人亦當庭表示同意給予附條件緩刑之機會（見本院卷第76
    頁背面），本院認基於國家社會之資源有效配置及被告年紀
    甚輕、尚在求學階段及其個人未來生活規劃等考量，非無暫
    緩執行刑罰餘地，是其所受宣告之刑，以暫不執行為適當，
    爰宣告緩刑5 年，勵予自新。又斟酌被告之犯罪情節，為深
    化其對社會之關懷、體悟國家法制之重要性，並檢視日後悔
    悟向上之態度，另依刑法第74條第2 項第4 款規定，命其應
    向公庫支付5 萬元。扣案之行動電話1 具（含0000000000行
    動電話門號卡1 張），被告坦認係其所有供聯繫販毒時使用
    ，應依毒品危害防制條例第19條第1 項前段宣告沒收之，又
    被告與陳宗銘共同販賣毒品之犯罪所得共計10300 元，雖未
    扣案，仍依毒品危害防制條例第19條第1 項宣告連帶沒收，
    如全部或一部不能沒收時以其等財產連帶抵償之。
據上論斷，應依刑事訴訟法第299 條第1 項前段，毒品危害防制
條例第4 條第3 項、第17條第2 項、第19條第1 項，刑法第11條
前段、第28條、第59條、第74條第1 項第1 款、第2 項第4 款、
、第38條第1 項第2 款、第51條第5 款，判決如主文。
本案經檢察官許英輝到庭執行職務
中    華    民    國  100     年    10    月    5     日
                  刑事第四庭    審判長法  官  莊鎮遠
                                      法  官  邱瓊瑩
                                      法  官  潘怡珍
附錄本案論罪科刑法條：
毒品危害防制條例第4條第3項
以上正本證明與原本無異。
如不服本判決應於收受判決後10日內向本院提出上訴書狀，並
應敘述具體理由；其未敘述上訴理由者，應於上訴期間屆滿後
20日內向本院補提理由書（均須按他造當事人之人數附繕本）
「切勿逕送上級法院」。
中    華    民    國  100     年    10    月    5     日
                                書記官  黃麗燕